臺灣新北地方法院民事裁定
111年度簡抗字第8號
抗  告  人  方業凱  


上列當事人間請求分割共有物事件，抗告人對於中華民國111年2
月7日本院板橋簡易庭111年度板簡更一字第2號裁定提起抗告，
本院裁定如下：
    主  文
抗告駁回。
抗告訴訟費用由抗告人負擔。
    理  由
一、按人之權利能力，始於出生，終於死亡。有權利能力者，有
    當事人能力。原告或被告無當事人能力者，法院應以裁定駁
    回原告之訴，民法第6條、民事訴訟法第40條第1項、第249
    條第1項第3款分別定有明文。準此，可知原告起訴時，如以
    已死亡之自然人為被告，因無從命補正，法院即應逕以裁定
    駁回之（最高法院98年度台抗字第707號裁定意旨參照）。
二、抗告意旨略以：本件更審前，原審以110 年度板簡字1908號
    裁定（下稱前裁定）以抗告所列被告卓有榮、陳鎣、黃世正
    （下稱卓有榮等3人）於起訴前死亡，無從命補正為由，駁
    回抗告人之起訴，經提起抗告後，經鈞院以110年度簡抗字
    第31號裁定認前裁定以起訴不合程式或不備要件為由駁回抗
    告人之起訴，尚有未洽，而廢棄前裁定並發回原審。詎原審
    於民國111年2月7日命抗告人30日內補正卓有榮等3人之繼承
    人等資料，並依法為訴之追加，同日又以原裁定駁回抗告人
    之訴，不無矛盾之處， 爰提起抗告，請求廢棄原裁定等語
    。
三、查：抗告人於110年7月9日以其他共有人共100餘人為被告向
    原審起訴請求分割坐落新北市○○區○○○段000地號土地（下稱
    系爭土地），原審遂於110年8月16日命抗告人補正所有被告
    最新之戶籍謄本，而依抗告人補正之被告戶籍資料顯示，卓
    有榮於109年12月8日死亡、陳鎣於105年7月24日、黃世正於
    110年3月52日死亡（見110 年度板簡字1908號卷第311、485
    、563頁），則上開說明，卓有榮等3人既於起訴前已經死亡
    ，自無權利能力及當事人能力，抗告人對於無當事人能力之
    人提起訴訟，訴訟要件顯有欠缺，且屬無從補正之事項，其
    此部分之起訴即屬不合法。原法院裁定駁回抗告人此部分之
    訴，尚無不合。又原法院僅裁定駁回抗告人對卓有榮等3人
    之訴，其餘被告仍繫屬於原法院，而分割共有物之訴，其訴
    訟標的對於共有人全體必須合一確定，應以其他共有人全體
    為被告，於當事人之適格始無欠缺，是原法院於駁回抗告人
    對卓有榮等3人之訴之同時命抗告人補正系爭土地原共有人
    卓有榮等3人之繼承系統表、全體繼承人之戶籍謄本，並依
    法為訴之追加，以補正當事人適格之欠缺，亦無不合。抗告
    意旨執此指摘原裁定不當，求予廢棄，為無理由。
四、據上論結，本件抗告為無理由，爰裁定如主文。
中　　華　　民　　國　　111 　年　　3 　　月　　21　　日
　              民事第四庭    審判長法　官　張筱琪
                                    法　官　莊佩頴
                                    法　官　古秋菊
以上正本證明與原本無異
不得再抗告
中　　華　　民　　國　　111 　年　　3 　　月　　22　　日
                                    書記官　蔡叔穎